# 社保返还和印花税

提问人：随风 8373 时间：2019-12-04 21:36:02
请教陈版：根据企业会计准则-政府补助的规定，政府补助是企业无偿从政府取得的货币性资产或非货币性资产。社保返还是从政府取得的货币性资产，但从另一个角度来说，企业从政府取得该部分货币性资产是基于企业已经向政府缴纳了社保之后进行一部分返还，故从这个角度看企业取得的社保返还并非是无偿性的，是以已缴纳社保为前提，与增值税即征即退有明显的不同，故并不完全符合政府补助的定义，会计处理上应冲减之间缴纳的社保费用，印花税返还也是同样的道理

回答人：chenyiwei
考虑以下问题：
1 、返还的依据，是否为社保征缴方面的法律法规？还是当地政府的招商引资土政策？是否以 “扶持基金” 之类名义返还？
2 、返还的资金来源：是国库（参考退税流程）还是当地财政？

提问人：随风 8373 时间：2019-12-05 16:29:49
返还是根据地方政府的稳岗稳就业的政策进行的，返还是从人社局下面的就业管理办公室返还过来的，返还内容是 18 年缴纳的企业社保部分的一部分金额，返还时间在 19 年 4 月审计报告报出后，返还是电话通知企业去填表（含上上年及上年社保缴纳人数、金额），填完后交给社保局，随即由人社局下属的就业管理办公室返还到企业账户，不是地方政府的招商引资政策，也不是以扶持基金名义返还，个人理解应冲减 19 年的社保，即冲减成本和费用部分对应的社保金额

回答人：chenyiwei
可以这样理解。